臺灣高等法院刑事裁定
                                     108年度抗字第2084號
抗  告  人
即  被  告  姚連昆




上列抗告人因公共危險案件，不服臺灣桃園地方法院中華民國10
8 年9 月23日裁定（105 年度訴字第28號），提起抗告，本院裁
定如下：
    主  文
抗告駁回。
    理  由
一、原裁定意旨略以：抗告人即被告（下稱抗告人）姚連昆早於
    民國107年7 月17日親筆簽收本判決正本，其遲至108 年8月
    28日對本判決具狀提起上訴，顯已逾越上訴期間，而違背法
    律上之程式，且無從補正，自應予以駁回等語。
二、按上訴期間為10日，自送達判決後起算，又提起上訴，應以
    書狀提出於原審法院為之，刑事訴訟法第349 條前段、第35
    0 條定有明文；原審法院認為上訴不合法律上之程式或法律
    上不應准許或其上訴權已經喪失者，應以裁定駁回之，但其
    不合法律上之程式可補正者，應定期間先命補正，刑事訴訟
    法第362 條亦有明文。次按送達於在監獄或看守所之人，應
    囑託該監所長官為之；在監獄或看守所之被告，於上訴期間
    內向監所長官提出上訴書狀者，視為上訴期間內之上訴，刑
    事訴訟法第56條第2 項、第351 條第1 項亦有明定；又監所
    與法院間無在途期間可言，是上訴人或抗告人在監獄或看守
    所，如向該監所長官提出上訴或抗告書狀，因不生扣除在途
    期間之問題，故必在上訴或抗告期間內提出者，始可視為上
    訴或抗告期間內之上訴或抗告；如逾期始向該監所長官提出
    上訴或抗告書狀，即不得視為上訴、抗告期間內之上訴、抗
    告（最高法院86年度台抗字80號裁定意旨參照）。
三、經查：
  ㈠抗告人因公共危險等案件，經原審法院於107 年7 月4 日以1
    05 年度訴字第28號判決判處罪刑後，該判決已於同年7 月1
    7日囑託法務部○○○○○○○人員送達，由抗告人本人親自簽名及
    按捺指印簽收，此有原審送達證書1 份在卷可稽（見原審卷
    二第130 頁），於該日即發生送達之效力。而依前開規定及
    說明，抗告人就該案之上訴期間應自判決送達之翌日即107 
    年7 月18日起計算10日，且監所與法院間無在途期間，抗告
    人之上訴期間應至107 年7 月27日屆滿。惟抗告人遲至108 
    年8 月23日始向監所長官提出刑事合併上訴狀（原審裁定誤
    載為108 年8 月28日，應予更正），有該書狀上法務部○○○○
    ○○○○戒護科收狀章戳可憑（見原審卷三第13頁），是抗告人
    提起本件上訴顯已逾法定上訴期間，且無從補正，原審法院
    以抗告人上訴逾期為由裁定駁回其上訴，核無違誤。
  ㈡抗告意旨未敘明原裁定以上訴逾期駁回其上訴有何不當或違
    法，僅就原審105 年度訴字第28號判決認定之事實執詞爭執
    ，其抗告難認有據。
四、綜上所述，抗告人所提第二審上訴，已逾10日之法定不變期
    間，其上訴即屬違背法律上之程式，且無從補正，是原審法
    院以上訴逾期為由，裁定駁回抗告人之上訴，經核於法並無
    不合。本件抗告為無理由，應予駁回。
據上論斷，應依刑事訴訟法第412 條，裁定如主文。
中　　華　　民　　國　 108　　年　　12　　月　　23　　日
                  刑事第二十三庭審判長法　官  李釱任
                                      法　官  梁耀鑌
                                      法　官  連育群
以上正本證明與原本無異。
如不服本裁定，應於收受送達後五日內向本院提出抗告狀。
                                      書記官  廖紫喬
中　　華　　民　　國　　108 　年　　12　　月　　23　　日